臺灣屏東地方法院刑事判決　　　　　　　 94年度訴字第463號
公　訴　人　臺灣屏東地方法院檢察署檢察官
被　　　告　甲○○
上列被告因違反毒品危害防制條例案件，經檢察官提起公訴（94
年度毒偵字第848 號）及移送併辦（94年度毒偵字第1063號），
本院判決如下：
    主  文
甲○○連續施用第一級毒品，處有期徒刑捌月，扣案之海洛因壹
包（淨重零點零伍公克，空包裝重零點貳陸公克）沒收銷燬之；
又連續施用第二級毒品，處有期徒刑陸月。應執行有期徒刑壹年
，扣案之海洛因壹包（淨重零點零伍公克，空包裝重零點貳陸公
克）沒收銷燬之。
     事  實
一、甲○○曾於民國92年間因施用毒品案件，經本院以92年度毒
    聲字第626 號裁定送勒戒處所觀察、勒戒後，因有繼續施用
    傾向，經本院以92年度毒聲字第759 號裁定強制戒治，再由
    本院以92年度毒聲字第1479號裁定停止強制戒治付保護管束
    ，保護管束期滿，經臺灣屏東地方法院檢察署檢察官於93年
    7 月8 日以93年度戒毒偵字第80號不起訴處分確定。詎仍無
    法戒除毒癮，於前開不起訴處分確定後5 年內，復基於施用
    第一級毒品海洛因之概括犯意，先後於94年2 月3 日17時許
    ，在屏東市○○路花田喜事KTV 附近空屋內，施用第一級毒
    品海洛因1 次，又於同年月2 月19日23時40分許前4 日內某
    時，在屏東市某處，施用海洛因1 次。又另行起意，基於施
    用第二級毒品甲基安非他命之概括犯意，於同年月3 日17時
    許，在屏東市○○路花田喜事KTV 附近空屋內，施用第二級
    毒品甲基安非他命1 次，另於同年月19日23時40分許前之5
    日內某時，在屏東市某處，施用第二級毒品甲基安非他命1
    次。嗣分別於(一)94年2 月4 日15時許，在屏東市○○路，因
    行跡可疑，為警盤查而將其帶回警局採尿送驗呈嗎啡及甲基
    安非他命陽性反應而查獲上情。(二)94年2 月19日23時30分許
    ，在高雄市○○路與南台路口，因行跡可疑，為警盤查而扣
    得第一級毒品海洛因1 包（淨重0.05公克，空包裝重0.26公
    克），而將其帶回警局採尿送驗呈嗎啡及甲基安非他命陽性
    反應而查獲上情。
二、案經屏東縣警察局屏東分局報請臺灣屏東地方法院檢察署檢
    察官偵查起訴及同署檢察官移送併辦。
     理  由
一、訊據被告甲○○矢口否認有施用第一級毒品海洛因及第二級
    毒品甲基安非他命之犯行，辯稱：我沒有吸食海洛因及安非
    他命，扣案海洛因是朋友放在我皮包，叫我在那裡等，剛好
    遇到臨檢，我不知情云云等語。經查：
  (一)被告甲○○於94年2 月3 日17時許，在屏東市○○路花田喜
    事KTV 附近空屋，施用第一級毒品海洛因及第二級毒品甲基
    安非他命各1 次等情，業據其於警詢中供述至明（見屏東縣
    警察局屏東分局刑案偵查卷宗第4 頁），而其於94年2 月4
    日15時50分許採尿送驗結果，發現呈嗎啡及甲基安非他命陽
    性反應，此有臺灣檢驗科技股份有限公司濫用藥物尿液檢驗
    報告（報告編號KＺ0000000000000 號）1 紙在卷可參，上述
    檢驗結果，為檢驗機關本於專業知識及以精密儀器或科學方
    法檢測所得之結論，自可憑信，可見被告於前開警詢之供述
    與事實相符，可以採信，其於上述時地施用第一級毒品海洛
    因及第二級毒品甲基安非他命各1 次之事實，應可認定。
  (二)被告甲○○所持有之海洛因1 包係於94年2 月19日22時許，
    在高雄縣鳳山市黃埔公園門口附近，由綽號阿富之男子所交
    付等情，業經被告甲○○於警詢時供述明確（見屏東縣警察
    局屏東分局刑案偵查卷宗第4 頁），其雖於本院審理時改稱
    ：扣案之海洛因1 包，是朋友放在我皮包，叫我在那裡等，
    剛好遇到臨檢云云，惟被告甲○○經警方採尿送驗結果呈有
    嗎啡陽性反應，顯見其確有施用第一級毒品海洛因之事實，
    則其不可能不知道綽號阿富之男子所交付之白色粉末係第一
    級毒品海洛因，況第一級毒品海洛因之價格不菲，綽號阿富
    之男子豈會無故將該毒品交予被告甲○○，其事後翻異前詞
    ，顯係臨訟避就之詞，尚無可採。
  (三)被告甲○○經警方於94年2 月19日23時40分許採尿送驗結果
    ，發現呈嗎啡及甲基安非他命陽性反應，此有高雄市立凱旋
    醫院濫用藥物尿液檢驗報告1 紙在卷可參，又扣案之上開白
    粉1 包（淨重0.05公克，包裝重0.26公克），經送請法務部
    調查局鑑定結果，含海洛因成分，有該局檢驗通知書1 紙在
    卷可證，上述檢驗結果，為檢驗機關本於專業知識及科學檢
    驗方法所得之結論，自可憑信。
  (三)按海洛因及甲基安非他命施用後可於尿液中檢出之時間，依
    據Clarke's Isolation and Identification of Drugs第二
    版記載，施用海洛因後24小時內經由尿液排出之量可達施用
    劑量之百分之80；甲基安非他命服用後二十四小時內約有服
    用量之百分之70排泄於尿液中，而毒品施用後於尿液中可檢
    出之時間，受劑量及頻率、施用方式、飲水量之多寡、個人
    體質及其代謝情況等因素影響，因個案而異，海洛因可檢出
    之時間為1 至4 天；甲基安非他命可檢出之時間為1 至5 天
    ，亦經行政院衛生署管制藥品管理局以92年3 月10日管檢字
    第0920001495號函釋無訛，被告於94年2 月19日23時40分許
    採尿送驗結果呈嗎啡及甲基安非他命陽性反應，依據上述說
    明，其採尿之前4 日內某時，應有施用海洛因無誤，而其採
    尿之前5 日內某時，應有施用甲基安非他命亦無疑義。被告
    甲○○空言否認有施用海洛因及甲基安非他命之行為，實屬
    無據。
二、又被告甲○○曾因施用毒品案件，經本院以92年度毒聲字第
    626 號裁定送勒戒處所觀察、勒戒後，因有繼續施用傾向，
    經本院以92年度毒聲字第759 號裁定強制戒治，再由本院以
    92年度毒聲字第1479號裁定停止強制戒治付保護管束，保護
    管束期滿，經臺灣屏東地方法院檢察署檢察官於93年7 月8
    日以93年度戒毒偵字第80號不起訴處分確定等情，有臺灣屏
    東地方法院檢察署刑案資料查註紀錄表、臺灣高等法院被告
    前案紀錄表、臺灣屏東地方法院檢察署檢察官93年度戒毒偵
    字第80號不起訴書卷可足憑，事證明確，被告犯行堪予認定
    。
三、查海洛因、甲基安非他命分屬毒品危害防制條例第2 條第1
    項第1 款、第2 款所稱之第一級、第二級毒品，被告甲○○
    竟持之以施用，核其所為係犯同條例第10條第1 項及第2 項
    之施用第一級、第二級毒品罪。被告施用前持有第一級毒品
    海洛因及第二級毒品甲基安非他命之低度行為，應為施用之
    高度行為所吸收，不另論罪。其先後2 次施用海洛因、甲基
    安非他命之行為，均時間緊接，觸犯構成要件相同之罪，顯
    係基於概括之犯意為之，為連續犯，均應以一罪論，並均加
    重其刑。公訴事實雖未記載其於94年2 月19日23時40分許前
    4 日內某時施用海洛因1 次之犯行及94年2 月19日23時40分
    許前5 日內某時施用甲基安非他命1 次之犯行，惟此部分與
    起訴事實具有連續犯之裁判上一罪關係，為起訴效力所及，
    本院自應併為審理。所犯上述2 罪，犯意各別，行為互異，
    應予分論併罰。爰審酌被告素行、犯罪動機、施用次數、前
    經強制戒治，仍未戒除毒癮，意志不堅、施用毒品不僅戕害
    個人身心健康且易引發各種社會問題及犯罪後猶砌詞否認犯
    行，犯後態度不佳等一切情狀，分別量處如主文所示之刑，
    並定其應執行刑。扣案之海洛因1 包（淨重0.05公克，包裝
    重0.26公克）為查獲之毒品，其包裝袋則衡情沾黏有毒品成
    分，難以析離，皆應依毒品危害防制條例第18條第1 項前段
    之規定沒收銷燬之。至送驗耗損之海洛因顯已滅失，自不必
    再為沒收之諭知。
四、移送併辦意旨（94年度偵字第1063號）另以被告甲○○除前
    開時地2 次施用第一級、第二級毒品犯行外，於93年12月15
    日19時許起，至94年2 月19日23時40分往前回溯72小時內某
    時止，另有在屏東市○○路花田喜事KTV 、屏東市中山公園
    內等處施用第一級毒品海洛因、第二級毒品安非他命多次，
    因認被告涉有毒品危害防制條例第10條第1 項、第2 項之罪
    嫌。公訴人認被告有上述犯行，係以被告於警訊中之自白為
    其論據，惟被告堅決否認上情，辯稱我沒有施用海洛因及甲
    基安非他命等語。經查，被告於查獲當日（94年2 月19日）
    所採之尿液雖呈有嗎啡及甲基安非他命陽性反應，充其量僅
    能證明其查獲之前4 日內有施用海洛因及查獲之前5 日內有
    施用甲基安非他命之行為，自不能認定上述期間內均有施用
    毒品情事，況其於本院審理時又堅決否認有於上述時間施用
    海洛因及甲基安非他命，因此尚難認定其於上述期間內有施
    用第一級毒品及第二級毒品之行為，該部分既不能證明被告
    犯罪，與起訴部分自無連續犯之裁判上一罪關係，爰檢卷退
    回檢察官另行處理。
據上論斷，應依刑事訴訟法第299 條第1 項前段，毒品危害防制
條例第10條第1 項、第2 項、第18條第1 項前段，刑法第11條、
第56條、第51條第5 款，判決如主文。
本案經檢察官乙○○到庭執行職務。
中　　華　　民　　國　　94　　年　　8 　　月　　10　　日
                  刑事第二庭    審判長法  官  黃國永
                                      法  官  蘇碧珠
                                      法  官  余德正
以上正本證明與原本無異。
如不服本判決應於收受本判決送達後十日內向本院提出上訴書狀，
其未敘述上訴理由者，並得於提起上訴後十日內向本院補提理由
書狀（均須按他造當事人之人數附繕本）「切勿逕送上級法院」
                                      書記官  潘美碧
中　　華　　民　　國　　94　　年　　8 　　月　　12　　日
附錄論罪科刑法條全文：
毒品危害防制條例第10條
施用第一級毒品者，處六月以上五年以下有期徒刑。
施用第二級毒品者，處三年以下有期徒刑。
